【裁判字號】    97,易,883
【裁判日期】    971223
【裁判案由】    竊盜等
【裁判全文】
臺灣高雄地方法院刑事判決               97年度易字第883號
公  訴  人  臺灣高雄地方法院檢察署檢察官
被      告  甲○○
                    （另案於台灣高雄看守所執行強制戒治）
            丙○○
                    3
            己○○
上列被告因竊盜等案件，經檢察官提起公訴（96年度偵字第3556
2 號、97年度偵字第7248號），本院判決如下：
    主  文
甲○○犯攜帶兇器竊盜罪參罪，均累犯，各處有期徒刑柒月，扣
案T型扳手壹支沒收。應執行有期徒刑壹年陸月，扣案T型扳手壹
支沒收。
丙○○及己○○均無罪。
    事  實
一、甲○○曾因強盜案件，由臺灣高等法院臺中分院以90年度上
    訴字第274號判決判處有期徒刑3年6月確定，復因竊盜案件
    ，經本院以92年度易緝字第246號、92年度簡字第5081號判
    決，分別判處有期徒刑5月、6月確定，前揭竊盜案件經本院
    裁定減刑並定應執行刑為有期徒刑5月確定。上開各罪之刑
    接續執行，於民國95年9月22日假釋出監，於96年6月14日縮
    刑期滿，假釋未經撤銷，視為執行完畢。詎不知悔改，竟基
    於意圖為自己不法所有之犯意，分別為下列竊盜犯行：
  (一)於96年8月5日上午6時43分許，攜帶客觀上足對人之生命、
    身體、安全構成威脅，具有危險性之兇器T型扳手、剪刀及
    十字型起子各1支，在高雄市○○區○○街81號前，下手竊
    取車牌號碼9758-QS 號自用小客車內戊○○所有之車用DVD
    音響1 組得逞。
  (二)於96年11月21日晚間11時至翌日上午9 時許間之某時，攜帶
    前揭客觀上足對人之生命、身體、安全構成威脅，具有危險
    性之兇器T 型扳手、剪刀及十字型起子各1 支，在高雄市○○區○○街32號前，下手竊取車牌號碼1151-RR 號自用小客
    車內乙○○所有之車用DVD 音響1 組得逞。
  (三)於96年12月8 日上午5 時30分許，攜帶前揭客觀上足對人之
    生命、身體、安全構成威脅，具有危險性之兇器T 型扳手、
    剪刀及十字型起子各1 支，在高雄縣鳳山市黃埔四村2 巷31
    號馬路旁，下手竊取車牌號碼2965-QR 號自用小客車內丁○○所有之車用音響及衛星導航機各1 組得逞。
二、嗣警方於96年12月10日下午2時50分許，至高雄市○○區○○路7號中正飯店執行臨檢，在該飯店1101號房外發現甲○○行跡可疑，經徵得甲○○同意後，對其駕駛之車牌號碼91
    60-UM號自用小客車進行搜索，扣得上開甲○○所有供竊盜
    所用之T型扳手1支，因而查獲。
三、案經高雄縣政府警察局左營分局報請台灣高雄地方法院檢察
    署檢察官偵查起訴。
    理  由
壹、程序方面
    按被告以外之人於審判外之言詞或書面陳述，除法律有規定
    者外，不得作為證據。又被告以外之人於審判外之陳述，雖
    不符刑事訴訟法第159條之1至第159條之4之規定，而經當事
    人於審判程序同意作為證據，法院審酌該言詞陳述或書面陳
    述作成時之情況，認為適當者，亦得為證據；當事人、代理
    人或辯護人於法院調查證據時，知有刑事訴訟法第159 條第
    1項不得為證據之情形，而未於言詞辯論終結前聲明異議者
    ，視為有前項之同意，刑事訴訟法第159條之1、第159條之5
    第1項、第2項分別定有明文。經查，本案相關之供述或非供
    述證據，並無顯不可信之情況，檢察官、被告於本院準備及
    審理程序中對本案之供述、非供述證據均表示無意見而未於
    言詞辯論終結前聲明異議，視為同意作為證據，本院審酌各
    該證據作成之狀況，亦認為適當，依前揭規定，本案相關之
    供述、非供述證據，均有證據能力。
貳、實體方面
甲、有罪（即甲○○）部分
一、訊據被告甲○○於本院審理時矢口否認有何攜帶兇器竊盜犯
    行，辯稱：我沒有攜帶T型扳手等工具竊取戊○○、乙○○
    、丁○○等人之車用音響或衛星導航主機云云。經查：
  (一)上開事實，業據被告甲○○於警詢、偵查及本院準備程序中
    坦承不諱（警卷第1至8頁、偵字第35562號卷第4至5頁、本
    院卷(一)第112至114頁），核與證人即被害人戊○○、丁○○
    於警詢及偵查（警卷第28至29頁、偵字第35562號卷第33至
    34頁、第42至44頁），證人即被害人乙○○於警詢時指訴之
    情節一致（外放卷第18至22頁），並有受理刑事案件報案三
    聯單3 張、受理各類案件紀錄表2 份存卷足參（外放卷第3
    至7頁） ，及T 型扳手1 支扣案可證。
  (二)被告甲○○於本院審理中翻異前詞，辯稱並未行竊云云。惟
    查，本件警方係於96年12月10日執行臨檢時，發覺被告甲○○行跡可疑，徵得被告甲○○同意後執行搜索，在被告甲○○所駕車內搜出扣案經磨為扁尖狀之T型扳手1支（該扳手之
    勘驗結果詳後述），懷疑其有竊盜行為而對之詢問，被告甲○○立即供出其有為事實一(一)至(三)所示之竊盜犯行，又被告
    甲○○於警詢中，對於前揭竊盜之時間、地點、下手行竊時
    攜帶之工具及竊得之財物等細節，陳述十分詳盡、清楚（詳
    警卷第1至5頁），苟被告甲○○並無竊盜，何以能在被搜獲
    T型扳手1支後，即完整、明確的供述其持該扳手行竊被害人
    戊○○、乙○○及丁○○所有車用音響等財物之經過？又本
    院於勘驗扣案之T型扳手1支時，被告甲○○尚稱：是我所有
    置於車內，我行竊時都有帶在身上等語（本院卷(一)第113頁
    ），可見其確有持T型扳手等工具，下手為事實一(一)至(三)所
    示竊盜犯行甚明。佐以本件被告甲○○於行竊被害人戊○○
    所有停放自宅前車輛之車用DVD 音響時，其犯行遭被害人戊○○隔壁鄰居所裝置之監視攝影機拍攝，有監視器攝影列印
    照片6 張存卷可證（偵字第35562 號卷第25至26頁），由是
    益徵被告甲○○前揭之自白與事實相符，堪以信實，其於本
    院審理中翻異前供，純屬事後卸責之詞，不足採信。
  (三)綜上所述，本件被告甲○○空言抗辯未竊盜云云，與事實不
    符，殊無可取。被告甲○○犯行事證明確，應依法論科。
二、按刑法第321條第1項第3款之攜帶兇器竊盜罪，係以行為人
    攜帶兇器竊盜為其加重條件，此所謂兇器，其種類並無限制
    ，凡客觀上足對人之生命、身體、安全構成威脅，具有危險
    性之兇器均屬之，且祇須行竊時攜帶此種具有危險性之兇器
    為已足，並不以攜帶之初有行兇之意圖為必要，最高法院79
    年臺上字第5253號著有判例。本件被告甲○○持以行竊之T
    型扳手1支全長14.2公分，握把寬為7.5公分，前端鐵器外漏
    部分為9.1公分，且前端呈尖銳鋒利狀，為鐵製器具，又有
    刻意將其磨為扁尖狀之痕跡，亦附有握把方便使力，經本院
    當庭勘驗後，認客觀上足以對人之生命、身體、安全構成威
    脅，可供兇器使用，有勘驗筆錄1份及照片1張存卷足佐（本
    院卷(一)第46、50頁），至於未扣案之剪刀及十字型起子亦屬
    金屬材質、尖端鋒利，客觀上亦足以對人之生命、身體、安
    全構成威脅，均可供兇器使用，是核被告甲○○事實一(一)至
    (三)所為，均係犯刑法第321條第1項第3款之攜帶兇器竊盜罪
    。被告甲○○先後3次攜帶兇器竊盜犯行，犯意各別、行為
    互殊，應分論併罰。又被告甲○○曾因強盜案件，由臺灣高
    等法院臺中分院以90年度上訴字第274號判決判處有期徒刑3
    年6月確定，復因竊盜案件，經本院以92年度易緝字第246號
    、92年度簡字第5081號判決，分別判處有期徒刑5月、6月確
    定，前揭竊盜案件經本院裁定減刑並定應執行刑為有期徒刑
    5月確定，上開各罪之刑接續執行，於95年9月22日假釋出監
    ，於96年6月14日縮刑期滿，假釋未經撤銷，視為執行完畢
    ，有臺灣高等法院被告前案紀錄表在卷可憑，其受有期徒刑
    之執行完畢，5年內故意再犯本件有期徒刑以上之各罪，均
    為累犯，應各依刑法第47條第1項規定加重其刑。爰審酌被
    告甲○○正值青壯，不思尋正途賺取所得，竟攜帶兇器下手
    行竊，所為侵害他人財產安全，誠屬不該，惟念其犯後曾坦
    承犯行，態度尚可，且所竊得財物價值非鉅等一切情狀，就
    其所犯上開3罪，分別量處如主文第1項所示之刑，並定其應
    執行刑。扣案之T型扳手1支係被告甲○○所有供其為事實一
    (一)至(三)竊盜犯行所用之物，業據其於本院準備程序中陳明在
    卷（本院卷(一)第113頁），爰依刑法第38條第1項第2款之規
    定宣告沒收。至警方於查獲被告甲○○時，尚扣得現款新臺
    幣（下同）3,000元，被告甲○○於警詢中稱此係變賣贓物
    後所得之款項，故該款項非屬被告甲○○所有，本院自不得
    予以沒收；另被告甲○○行竊時所攜帶之剪刀及十字型起子
    各1支並未扣案，亦無證據證明現仍存在，本院亦不為沒收
    之諭知，附此敘明。
乙、無罪（即丙○○、己○○）部分
一、公訴意旨另以：被告丙○○與同案被告甲○○基於竊盜之犯
    意聯絡與行為分擔，分別(一)於96年8月5日上午6時43分許，
    意圖為自己不法之所有，攜帶客觀上可對人體產生危害之兇
    器工具之Ｔ型扳手、剪刀及十字型起子各1支，在高雄市○○區○○街81號前，由被告丙○○負責把風，同案被告甲○○持上開工具，竊取車牌號碼9758-QS號休旅車內被害人戊○○所有之車用DVD 音響1 組；(二)於96年11月21日晚間11時
    至22日上午9 時間之某時，以同一手法，基於同一之犯意聯
    絡，在高雄市○○區○○街32號前，竊取車牌號碼1151-RR
    號黑色喜美休旅車內被害人乙○○所有之車用音響組1 組，
    得手後，隨即於96年11月30日中午11時許，在高市○○區○○街68巷，以6,000 元之代價，賣予明知為贓物之被告己○○；(三)於96年12月8 日上午5 時30分許，以同一手法及犯意
    聯絡，在高雄縣鳳山市黃埔四村2 巷31號馬路旁，竊取車牌
    號碼2965-QR 號自用小客車內被害人丁○○所有之車用音響
    及衛星導航機各1 組，得手後，於96年12月9 日晚上11時許
    ，高雄市○○區○○街68巷，以10,000元之代價，賣予明知
    為贓物之被告己○○。因認被告丙○○前揭(一)至(三)部分所為
    ，均係與同案被告甲○○共同涉犯刑法第321 條第1 項第3
    款之攜帶兇器竊盜罪，而被告己○○前揭(二)、(三)部分所為，
    均係涉犯刑法第349 條第2 項之故買贓物罪云云。
二、按犯罪事實應依證據認定之，無證據不得認定犯罪事實；又
    不能證明被告犯罪者，應諭知無罪之判決，刑事訴訟法第15
    4條第2項、第301條第1項分別定有規定。次按認定不利於被
    告之事實，須依積極證據，苟積極證據不足為不利於被告事
    實之認定時，即應為有利於被告之認定，更不必有何有利之
    證據。此之所謂證據，須確屬能為被告有罪之證明，而無瑕
    疵可指者，始足當之；再者，犯罪事實之認定，應憑證據，
    所謂證據，須適於為被告犯罪事實之證明者，始得採為斷罪
    資料，如未能發現相當證據，或證據不足以證明，自不能以
    推測或擬制之方法以為裁判基礎；又所謂認定犯罪事實所憑
    之證據，雖不以直接證據為限，間接證據亦包括在內，然而
    無論直接或間接證據，其為訴訟上之證明，須於通常一般人
    均不致有所懷疑，而得確信其為真實之程度，始得據之為有
    罪之認定，倘其證明尚未達到此一程度，而有合理懷疑存在
    時，即應為無罪之判決（最高法院29年上字第3105號、30年
    上字第0816號、40年台上字第86號、53年台上字第2750 號
    、76年台上字第4986號判例參照）。另按刑事訴訟法第15 6
    條第2項規定被告或共犯之自白，不得作為有罪判決之唯一
    證據，仍應調查其他必要之證據，以察其是否與事實相符。
    立法旨意乃在防範被告或共犯自白之虛擬致與真實不符，故
    對自白在證據上之價值加以限制，明定須藉補強證據以擔保
    其真實性。所謂補強證據，係指除該自白本身之外，其他足
    以證明該自白之犯罪事實確具有相當程度真實性之證據而言
    ，雖所補強者，非以事實之全部為必要，但亦須因補強證據
    之質量，與自白之相互利用，足使犯罪事實獲得確信者，始
    足當之。共犯之自白，性質上仍屬被告之自白，縱先後所述
    內容一致，或經轉換為證人而具結陳述，仍屬不利己之陳述
    範疇，究非自白以外之其他必要證據，自不足作為證明其所
    自白犯罪事實之補強證據（最高法院96年度台上字第5251號
    判決意旨參照）。
三、公訴人認被告丙○○涉有上開竊盜犯行，無非係以被告丙○○於警詢及偵查中之自白，以及證人及被害人戊○○、乙○○、丁○○於警、偵訊之指訴，與受理刑事案件報案三聯單
    3張、受理各類案件紀錄表2份、監視器攝影列印畫面6張存
    卷可憑，和T型扳手1支與現金3,000元扣案足證，為其論據
    。又公訴人認被告己○○涉有上開贓物犯行，無非係以共同
    被告甲○○、丙○○之供述，與搜索票、搜索扣押筆錄及扣
    押物品目錄表各1張附卷可稽，及搜索時拍攝之蒐證光碟1片
    扣案足佐，為其論據。
四、訊據被告丙○○、己○○均堅詞否認有何上開犯行，被告丙○○辯稱：我沒有與甲○○共同竊盜等語，而被告己○○則
    以：我沒有向甲○○或丙○○買受任何贓物等語置辯。經查
    ：
  (一)關於被告丙○○被訴竊盜部分
    被告丙○○固於警詢、偵查及本院準備程序中坦承與同案被
    告甲○○共同下手竊取被害人戊○○、乙○○、丁○○等人
    之財物，惟其嗣於本院審理中已翻異前詞，是依前揭說明，
    仍需有補強證據，方足以認定被告丙○○有上開竊盜犯行。
    而觀諸本件公訴人所舉之證據，其中證人即被害人戊○○、
    乙○○、丁○○所為證述內容，以及受理刑事案件報案三聯
    單3張、受理各類案件紀錄表2份等證據方法，僅堪證明各該
    被害人確有財物遭竊之事實；另扣案之T型板手1支，係警方
    自被告甲○○所駕駛之車牌號碼9160-UM號自用小客車內查
    獲，並非自被告丙○○身上查扣，至扣案之3,000元鈔票，
    為普遍流通之金融貨幣，其上並無任何註記，亦無法作為被
    告丙○○有為前揭竊盜行為之認定。再者，被害人戊○○鄰
    居住宅所裝置監視器畫面拍攝之行竊歹徒照片6張，其內僅
    有被告甲○○之身影，並無被告丙○○之影像（詳偵字第35
    562 號卷第25至26頁），且本件證人即同案被告甲○○歷經
    警詢、偵查及本院審理，始終堅稱上開竊盜均係其一人所為
    ，被告丙○○無參與等語明確（警卷第3 頁、偵字第35562
    號卷第4 頁、本院卷(一)第113 頁），益徵被告丙○○並未參
    與同案被告甲○○之竊盜犯行。是本件被告丙○○雖曾於警
    詢、偵查及本院準備程序中自白，惟即為其嗣後所推翻，本
    院復查無足資證明被告丙○○前揭自白與事實相符之補強證
    據，得以保障其自白之真實性，被告丙○○之竊盜犯罪即屬
    不能證明。
  (二)關於被告己○○被訴贓物罪部分
    證人即同案被告甲○○、丙○○固於警詢及偵查中證述被告
    己○○有故買贓物之行為，惟其等於本院審理中均翻異前詞
    ，同案被告甲○○改稱：我沒有將偷來的贓物賣給己○○等
    語（本院卷(二)第43頁），而同案被告丙○○則稱：我沒有拿
    被害人乙○○及丁○○的車用音響或衛星導航機賣給己○○
    等情（本院卷(二)第77頁），是同案被告甲○○、丙○○先後
    所述已不一致。又本件警方於查獲同案被告甲○○之翌日即
    96年12月11日，曾報請檢察官向本院聲請核發搜索票，並持
    搜索票至被告己○○所經營位於高雄市○○區○○街69號之
    震撼立音響店進行蒐證，且當場查扣DVD主機、行動電腦導
    航主機、汽車音響主機共12台乙情，固有搜索票、搜索扣押
    筆錄、扣押物品目錄表各1 份存卷可稽（警卷第54至59頁）
    ，以及搜索時所拍攝之蒐證光碟1 片扣案足證，惟經警通知
    被害人戊○○、乙○○、丁○○前往指認前揭扣案物品，被
    害人均無法辯認是否為其等所失竊之物，有職務報告1 份可
    參，此外，復無其他被害人出面指認扣案之物係其等失竊之
    物品，則上開物品究否係贓物，實有疑問；況且，被告己○○所經營之震撼立音響店，本係從事汽機車零件配備之買賣
    ，有高雄市政府營利事業登記證存卷可據（警卷第91頁），
    則警方自其店內起出大批汽車音響主機，尚與常情相符，自
    難以被告己○○執有大批汽車音響主機為由，逕認被告己○○有何贓物犯行。從而，細繹本件卷附各項證據方法，公訴
    人就被告己○○故買贓物之犯行，除提出共同被告甲○○、
    丙○○不利於被告己○○之陳述外，並未有何其他補強證據
    可資憑認，揆諸前揭說明，實不得依此遽認被告己○○涉有
    該等贓物犯行。
五、綜上所述，被告丙○○於警詢、偵查及本院準備程序中之自
    白，並無其他補強證據可以佐證其真實性，自難僅憑其自白
    ，作為認定其有與同案被告甲○○共同為上開竊盜犯行之唯
    一證據；另證人即同案被告甲○○、丙○○所為被告己○○
    有故買贓物犯行之證述，亦無其他相當之補強證據堪以佐證
    ，本院亦無從僅依同案被告甲○○、丙○○之證述，作為被
    告己○○涉有贓物犯行之認定。從而，本件依公訴人所提之
    證據，尚無法使本院形成被告丙○○或己○○有何公訴人所
    指前揭犯行之心證，基於無罪推定之原則，自應為被告丙○○及己○○均無罪之諭知，爰判決如主文第2 項所示。
據上論斷，應依刑事訴訟法第299 條第1 項前段、第301 條第1
項，刑法第321 條第1 項第3 款、第47條第1 項、第38條第1 項
第2款、第51條第5 款，判決如主文。
本案經檢察官鄧藤墩到庭執行職務。
中    華    民    國    97    年    12    月    23    日
                  刑事第四庭  審判長法  官  陳  箐
                                    法  官  林俊寬
                                    法  官  莊珮君
如不服本判決應於收受判決後10日內向本院提出上訴書狀，並應
敘述具體理由。其未敘述上訴理由者，應於上訴期間屆滿後20日
內向本院補提理由書(均須按他造當事人之人數附繕本)「切勿逕
送上級法院」。
                                書記官  秦富潔
中    華    民    國    97    年    12    月    23    日
附錄本判決論罪科刑法條全文：
刑法第321條
犯竊盜罪而有左列情形之一者，處 6 月以上、 5 年以下有期徒
刑：
一、於夜間侵入住宅或有人居住之建築物、船艦或隱匿其內而犯
之者。
二、毀越門扇、牆垣或其他安全設備而犯之者。
三、攜帶兇器而犯之者。
四、結夥三人以上而犯之者。
五、乘火災、水災或其他災害之際而犯之者。
六、在車站或埠頭而犯之者。
前項之未遂犯罰之。


司法院資訊處製作；財團法人民間司法改革基金會備份。
